---
title: "Estimation avec dépendance V avec strategie c)"
#author: "Paula"
#date: '2024-08-08'
output: pdf_document
---

```{r setup, include=FALSE}
knitr::opts_chunk$set(echo = TRUE)
```

```{r }
# Equation (9) dans l'article
G_estimator <- function(t, xt, h) {
  # kernel nonparametric estimator of the CDF G
  function(x, t0) {
    Kvect <- K((t - t0) / h)
    sum(Kvect * (xt <= x)) / sum(Kvect)
  }
}

# Equation (11) sans (\tau-1) dans l'article
V_madogram_func <- function(FiYi.mat,wi.vec){ 
  FiYiwi <- t(t(FiYi.mat)^(1/wi.vec))
  Mean.FiYiwi<- rowMeans(FiYiwi)
  Max.FiYiwi<- apply(FiYiwi,1,max)
  vw.ti <- mean(Max.FiYiwi - Mean.FiYiwi)
  cw.ti <- mean(wi.vec/(1+wi.vec))
  Aw.ti <- (vw.ti + cw.ti)/ (1 - vw.ti - cw.ti)
  sum.wi <- sum(wi.vec^(-1)) 
  lambdaV <- sum.wi * Aw.ti
}

# Kernel
K <- function(x) { # kernel 
  3/4 * (1 - x^2) * (abs(x) <= 1)
}

# même Kernel
dEpan <- function(x){
  ## Function of Epanechnikov density distribution
  k <- (3/4)* (1-x^2)
  k[-1>x] <- 0
  k[x>1] <- 0
  return (k)
}


# Equation (5) dans l'article
# GmaxY.estimation.function.step1 : from article2_functions.R

# Equation (7) dans l'article
# EGmaxY.estimation.function.step2 : from article2_functions.R

```

```{r, echo=TRUE,message=FALSE}
source("/Users/pgonzale/article2_functions.R")
```

## Description du code

Pour chaque $\tau=\{2,...,T\}$,on cherche $v_{\tau}(s_0)$, nous permetant de trouver notre probabilité d'interet 

\begin{equation}
P_{\tau}(s_0) = (1+v_{\tau}(s_0))^{-1}
\end{equation}

où

\begin{equation}
v_{\tau}(s_0) = \sum_{t=1}^{\tau-1}\mathbb{V}\left\{\dots,\left(\frac{\sigma_{\tau(s_0)}}{\sigma_t(s)}\right)^{1/\xi},\dots\right\} 
\end{equation}


Ici, $\mathbb{V}(.)$ est la fonction de dépendence du vecteur de dimention $S$, $(Y_{t}(s))_{s\in\mathbb{S}}$. $\mathbb{V}(.)$ est stationnaire dans le temps. $\sigma_{t}(s)$ est le parametre d'échelle de $Y_t(s)$ et $\sigma_{\tau}(s_0)$ est le parametre d'échelle du $Y_{\tau}(s_0)$.

$Y_t(s)$ et $Y_{\tau}(s_0)$ son indepenantes. On peut trouver une expression pour $\left(\frac{\sigma_{\tau(s_0)}}{\sigma_t(s)}\right)^{1/\xi}$ en fonction de $F_{t}^{(s)}(Y_{\tau}(s_0))$, où $F_{t}^{(s)}$ est la fonction de repartition de $Y_{t}(s)$.

\begin{equation}
F_{t}^{(s)}(Y_{\tau}(s_0)) \sim Beta\left(\alpha=\left(\frac{\sigma_{\tau(s_0)}}{\sigma_t(s)}\right)^{1/\xi},\beta=1\right)
\end{equation}

Ainsi 

\begin{equation}
v_{\tau,t}^{(s_0,s)} = \left(\frac{\sigma_{\tau(s_0)}}{\sigma_t(s)}\right)^{1/\xi}=\frac{\mathbb{E}[F_{t}^{(s)}(Y_{\tau}(s_0))]}{1 - \mathbb{E}[F_{t}^{(s)}(Y_{\tau}(s_0))]}
\end{equation}

En supposant que nous avons déjà un estimateur de la fonction $\widehat{\mathbb{V}}$. Ce code n'est pas optimisé, on va repeter à chaque fois les étapes suivantes

\begin{itemize}
  \item[I.] pour un site donné $s\in\mathbb{S}$ on estime est fonctions de repartition $\mathbf{F}^{(s)}(.)=\left\{F_{1}^{(s)}(.),F_{2}^{(s)}(.),\dots,F_{T-1}^{(s)}(.)\right\}$ avec le lissage par kernel (de $t=1$ à $t=T$), Equation (9) dans l'article.
  \bigskip
  
  \item[II.] On calcule $T-1$ vecteurs de dimention $S$, en applicant $\mathbf{F}^{(s)}(.)$ sur caque un des $T-1$ vecteurs $(Y_t(s))_{s\in\mathbb{S}}$. briques de base du madogram. Equation (12) dans l'article.
  \bigskip
  
\end{itemize}

\textbf{Première boucle for:} on define quelle est variable $Y_{\tau}(s_0)$. Pour chaque temps d'évaluation $\tau=2,\dots,T$. \textbf{Deuxième boucle for:} Pour chaque site $s\in\mathbb{S}$, on define quelle est la suite $\mathbf{F}^{(s)}(.)$ de fonctions qu'on va utiliser.

Puis

\begin{enumerate}
  \item Evalution les $T$ (et pas les $\tau$-1 premières) fonctions de $\mathbf{F}^{(s)}(.)$ sur $Y_{\tau}(s_0)$. On dénote ce vectrur $\mathbf{F}\left(Y_{\tau}(s_0)\right)$
  \bigskip
  
  \item Lissage de $\mathbf{F}\left(Y_{\tau}(s_0)\right)$ lissage par kernel (de $t=1$ à $t=T-1$) pour estimer $\mathbb{E}\left[\mathbf{F}^{(s)}\left(Y_{\tau}(s_0)\right)\right]=\left\{\mathbb{E}\left[F_{1}^{(s)}(Y_{\tau}(s_0))\right],\dots,\mathbb{E}\left[F_{T-1}^{(s)}(Y_{\tau}(s_0))\right]\right\}$ 
  \bigskip
  
  \item On utilise les $\tau-1$ premiers elements de $\mathbb{E}\left[\mathbf{F}^{(s)}\left(Y_{\tau}(s_0)\right)\right]$ et l'equation (4) de ce document pour obtenir $\left(v_{\tau,t}^{(s_0,s)}\right)_{t<\tau}$
  \bigskip
  
  \item[*]la première boucle finit
  
  \item En sortant de la première boucle ou aura une matrice $\mathbf{v}_{\tau}(s_0)$de $\tau-1$ lignes et $S$ colonnes, contentat les $v_{\tau,t}^{(s_0,s)}$ necessaires pour estimer $v_{\tau}(s_0)$ (équation (2)).
  \bigskip
  
  \item on applique la function madogram sur chaque une des $\tau-1$ lignes de la matrice $\mathbf{v}_{\tau}(s_0)$. Puis on somme les $\tau-1$ valeurs obtenus et on obtient $v_{\tau}(s_0)$. (La fonction madogram utilise les $T_1$ vecteurs de l'étape II. en haut de ce document )
  \bigskip
  
  \item on trouve la probabilité de record $P_{\tau}(s_0) = (1+v_{\tau}(s_0))^{-1}$
  \bigskip
  
  \item[*] Les étapes suivantes sont répetées pour chaque temps $\tau=2,...,T$
  \bigskip
  
\end{enumerate}


## Code

On télécharge les observations à partir de l'un des fichiers south_observations.rds, britany_observations.rds ou paris_observations.rds et on choisi le site $s_0$ défini dans l'article (Salon de Provence, Brest, Paris-Montsouris)

```{r }
obs_mat <- readRDS("/Users/pgonzale/paris_observations.rds") 
s0 <- 1 # site d'interet
if (colnames(obs_mat)[1]=="Ile de Groix"){s0 <- 3}
```

```{r }
nbtimesteps <- dim(obs_mat)[1]
nbtausteps <- nbtimesteps-1
timesteps <- seq(1,nbtimesteps,by=1)
nbsites <- dim(obs_mat)[2]
h2 <- rep(25,nbsites)
h1 <- rep(25,nbsites)
```

La région d'étude a  `r toString(nbsites)` sites, chaque site a  `r toString(nbtimesteps)` années de registre. 

```{r }
Kij <- outer(timesteps,timesteps,function(zz,z) dEpan((zz - z) / h2[1]))
W <- Kij / rowSums(Kij)
FYs0.tau_list <- vector(mode='list', length=(nbtimesteps-1))
EFYs0.tau_list <- vector(mode='list', length=(nbtimesteps-1))
for (tau in 2:nbtimesteps){ # Boucle 1
  taumoins1 <- tau-1
  taumoins1.seq <- c(1:(tau-1))
  FYs0.tau <- matrix(NA,ncol=nbsites,nrow=tau)
  EFYs0.tau <- matrix(NA,ncol=nbsites,nrow=(tau-1))
  for (s in 1:nbsites){ # Boucle 2
    Ft_func <- G_estimator(timesteps, obs_mat[,s], h1[s]) # Étape I.
    FYs0s.tau <- sapply(timesteps, Ft_func, x = obs_mat[tau,s0])
    EFYs0s.tau <- W %*% as.numeric(FYs0s.tau)
    EFYs0.tau[,s] <- as.numeric(EFYs0s.tau[taumoins1.seq,])
  }
  FYs0.tau_list[[(taumoins1)]] <- FYs0s.tau # Étape 1.
  EFYs0.tau_list[[(taumoins1)]] <- EFYs0.tau # Étape 2.
}
```


```{r }
FjYj <- GiYi.func(Data = obs_mat, h = h1[1]) # Étape II.
```

```{r }
LamV.tau_vec <- rep(NA,(nbtausteps))
for (tau in 2:nbtimesteps){
  taumoins1 <- tau-1
  taumoins1.seq <- c(1:(tau-1)) # Étape 3.
  E.tau_mat <- as.matrix(EFYs0.tau_list[[taumoins1]])
  v.tau_mat <- E.tau_mat/(1-E.tau_mat) # Étape 4
  z.tau_mat <- (1-E.tau_mat)/E.tau_mat
  sum_Vtau <- 0
  for (ti in 1:taumoins1){ # Étape 5.
    v.tauti_vec <- as.matrix(v.tau_mat[ti,])
    z.tauti_vec <- as.matrix(z.tau_mat[ti,])
    w.tauti_vec <- as.numeric(t(apply(z.tauti_vec,2, function(x) x/sum(x))))
    Vtau <- V_madogram_func(FjYj, w.tauti_vec)
    sum_Vtau <- sum_Vtau + Vtau 
    LamV.tau_vec[taumoins1] <- sum_Vtau
  }
}
P.s0_vec <- 1/(1+LamV.tau_vec) # Étape 6.
```

```{r }
par(mfrow=c(1,1),mar=c(5,5,4,2))
plot(1:nbtausteps,P.s0_vec, type='l',col='green',lwd=2, main="Record probability",ylab=TeX(r'($\widehat{P}_{t}(s_o)$)'), xlab="years")
lines(1:nbtausteps,1/(1+(nbsites*c(1:nbtausteps))),col='black',lwd=2)

par(mfrow=c(1,1),mar=c(5,5,4,2))
plot(1:nbtausteps,LamV.tau_vec/(nbsites*c(1:nbtausteps)),col='green',type='l',lwd=2, main=TeX(r'($\widehat{v}_{\tau}(s_0)/v_{iid}$)'),
     ylab= TeX(r'($\widehat{v}_{\tau}(s_0)/v_{iid}$)'),
     xlab="years")
```









```{r echo=FALSE,,fig.align = 'center'}
obs_mat <- readRDS("/Users/pgonzale/south_observations.rds") 
s0 <- 1 # site d'interet
if (colnames(obs_mat)[1]=="Ile de Groix"){s0 <- 3}

nbtimesteps <- dim(obs_mat)[1]
nbtausteps <- nbtimesteps-1
timesteps <- seq(1,nbtimesteps,by=1)
nbsites <- dim(obs_mat)[2]
h2 <- rep(15,nbsites)
h1 <- rep(40,nbsites)

Kij <- outer(timesteps,timesteps,function(zz,z) dEpan((zz - z) / h2[1]))
W <- Kij / rowSums(Kij)
FYs0.tau_list <- vector(mode='list', length=(nbtimesteps-1))
EFYs0.tau_list <- vector(mode='list', length=(nbtimesteps-1))
for (tau in 2:nbtimesteps){ # Boucle 1
  taumoins1 <- tau-1
  taumoins1.seq <- c(1:(tau-1))
  FYs0.tau <- matrix(NA,ncol=nbsites,nrow=tau)
  EFYs0.tau <- matrix(NA,ncol=nbsites,nrow=(tau-1))
  for (s in 1:nbsites){ # Boucle 2
    Ft_func <- G_estimator(timesteps, obs_mat[,s], h1[s]) # Étape I.
    FYs0s.tau <- sapply(timesteps, Ft_func, x = obs_mat[tau,s0])
    EFYs0s.tau <- W %*% as.numeric(FYs0s.tau)
    EFYs0.tau[,s] <- as.numeric(EFYs0s.tau[taumoins1.seq,])
  }
  FYs0.tau_list[[(taumoins1)]] <- FYs0s.tau # Étape 1.
  EFYs0.tau_list[[(taumoins1)]] <- EFYs0.tau # Étape 2.
}

FjYj <- GiYi.func(Data = obs_mat, h = h1[1]) # Étape II.

LamV.tau_vec <- rep(NA,(nbtausteps))
for (tau in 2:nbtimesteps){
  taumoins1 <- tau-1
  taumoins1.seq <- c(1:(tau-1)) # Étape 3.
  E.tau_mat <- as.matrix(EFYs0.tau_list[[taumoins1]])
  v.tau_mat <- E.tau_mat/(1-E.tau_mat) # Étape 4
  z.tau_mat <- (1-E.tau_mat)/E.tau_mat
  sum_Vtau <- 0
  for (ti in 1:taumoins1){ # Étape 5.
    v.tauti_vec <- as.matrix(v.tau_mat[ti,])
    z.tauti_vec <- as.matrix(z.tau_mat[ti,])
    w.tauti_vec <- as.numeric(t(apply(z.tauti_vec,2, function(x) x/sum(x))))
    Vtau <- V_madogram_func(FjYj, w.tauti_vec)
    sum_Vtau <- sum_Vtau + Vtau 
    LamV.tau_vec[taumoins1] <- sum_Vtau
  }
}
P.s0_vec <- 1/(1+LamV.tau_vec) # Étape 6.

par(mfrow=c(1,1),mar=c(5,5,4,2))
plot(1:nbtausteps,P.s0_vec, type='l',col='red',lwd=2, main="Record probability",ylab=TeX(r'($\widehat{P}_{t}(s_o)$)'), xlab="years")
lines(1:nbtausteps,1/(1+(nbsites*c(1:nbtausteps))),col='black',lwd=2)

par(mfrow=c(1,1),mar=c(5,5,4,2))
plot(1:nbtausteps,LamV.tau_vec/(nbsites*c(1:nbtausteps)),col='red',type='l',lwd=2, main=TeX(r'($\widehat{v}_{\tau}(s_0)/v_{iid}$)'),ylab= TeX(r'($\widehat{v}_{\tau}(s_0)/v_{iid}$)'),
     xlab="years")
```

```{r echo=FALSE,,fig.align = 'center'}
obs_mat <- readRDS("/Users/pgonzale/britany_observations.rds") 
s0 <- 1 # site d'interet
if (colnames(obs_mat)[1]=="Ile de Groix"){s0 <- 3}

nbtimesteps <- dim(obs_mat)[1]
nbtausteps <- nbtimesteps-1
timesteps <- seq(1,nbtimesteps,by=1)
nbsites <- dim(obs_mat)[2]
h2 <- rep(15,nbsites)
h1 <- rep(40,nbsites)

Kij <- outer(timesteps,timesteps,function(zz,z) dEpan((zz - z) / h2[1]))
W <- Kij / rowSums(Kij)
FYs0.tau_list <- vector(mode='list', length=(nbtimesteps-1))
EFYs0.tau_list <- vector(mode='list', length=(nbtimesteps-1))
for (tau in 2:nbtimesteps){ # Boucle 1
  taumoins1 <- tau-1
  taumoins1.seq <- c(1:(tau-1))
  FYs0.tau <- matrix(NA,ncol=nbsites,nrow=tau)
  EFYs0.tau <- matrix(NA,ncol=nbsites,nrow=(tau-1))
  for (s in 1:nbsites){ # Boucle 2
    Ft_func <- G_estimator(timesteps, obs_mat[,s], h1[s]) # Étape I.
    FYs0s.tau <- sapply(timesteps, Ft_func, x = obs_mat[tau,s0])
    EFYs0s.tau <- W %*% as.numeric(FYs0s.tau)
    EFYs0.tau[,s] <- as.numeric(EFYs0s.tau[taumoins1.seq,])
  }
  FYs0.tau_list[[(taumoins1)]] <- FYs0s.tau # Étape 1.
  EFYs0.tau_list[[(taumoins1)]] <- EFYs0.tau # Étape 2.
}

FjYj <- GiYi.func(Data = obs_mat, h = h1[1]) # Étape II.

LamV.tau_vec <- rep(NA,(nbtausteps))
for (tau in 2:nbtimesteps){
  taumoins1 <- tau-1
  taumoins1.seq <- c(1:(tau-1)) # Étape 3.
  E.tau_mat <- as.matrix(EFYs0.tau_list[[taumoins1]])
  v.tau_mat <- E.tau_mat/(1-E.tau_mat) # Étape 4
  z.tau_mat <- (1-E.tau_mat)/E.tau_mat
  sum_Vtau <- 0
  for (ti in 1:taumoins1){ # Étape 5.
    v.tauti_vec <- as.matrix(v.tau_mat[ti,])
    z.tauti_vec <- as.matrix(z.tau_mat[ti,])
    w.tauti_vec <- as.numeric(t(apply(z.tauti_vec,2, function(x) x/sum(x))))
    Vtau <- V_madogram_func(FjYj, w.tauti_vec)
    sum_Vtau <- sum_Vtau + Vtau 
    LamV.tau_vec[taumoins1] <- sum_Vtau
  }
}
P.s0_vec <- 1/(1+LamV.tau_vec) # Étape 6.

par(mfrow=c(1,1),mar=c(5,5,4,2))
plot(1:nbtausteps,P.s0_vec, type='l',col='blue',lwd=2, main="Record probability",ylab=TeX(r'($\widehat{P}_{t}(s_o)$)'), xlab="years")
lines(1:nbtausteps,1/(1+(nbsites*c(1:nbtausteps))),col='black',lwd=2)

par(mfrow=c(1,1),mar=c(5,5,4,2))
plot(1:nbtausteps,LamV.tau_vec/(nbsites*c(1:nbtausteps)),col='blue',type='l',lwd=2, main=TeX(r'($\widehat{v}_{\tau}(s_0)/v_{iid}$)'),ylab= TeX(r'($\widehat{v}_{\tau}(s_0)/v_{iid}$)'),
     xlab="years")
```
